臺灣高等法院臺中分院刑事裁定　　　　　　　　　　九十三年度交抗字第四五九號
　　抗　告　人
　　即受處分人　甲○○
右列抗告人，因受處分人違反道路交通管理處罰條例案件，不服臺灣彰化地方法院九
十三年五月三十一日裁定（九十三年交聲更字第三號）提起抗告，本院裁定如左：
    主  文
抗告駁回。
    理  由
一、按汽車行駛高速公路，應依速限標誌指示，高速公路交通管制規則第五條第一項
    前段定有明文。又按，汽車行駛於高速公路，而不遵管制之規定者，處汽車駕駛
    人新台幣（下同）三千元以上六千元以下罰鍰，汽車駕駛執照逾期未換發新照者
    ，不得使用駕車，違反者，處新台幣一千八百元以上三千六百元以下罰鍰，為道
    路交通管理處罰條例第三十三條第一項、第二十二條第一項第六款，定有明文。
    且汽車駕駛人駕駛汽車違反道路交通管理處罰條例第三十三條規定者，除應依該
    條所規定之罰鍰處罰外，並予記違規點數一點，道路交通管理處罰條例第六十三
    條第一項第一款，定有明文。
二、聲明異議及抗告意旨略以：抗告人於民國九十一年四月二日十四時許，駕駛車牌
    號碼Ｍ二－二九二九號自用小客車，沿國道一號高速公路南向行駛，當時抗告人
    之車輛係定速於時速九十公里行駛之狀態，詎於同日十四時三十四分許，行經該
    公路南向二七四公里處，為警攔停，並以抗告人超速違規行駛為由，當場掣單舉
    發，然當時舉發之員警僅指稱測獲紅色車輛超速行駛，並無法證實測速槍所測速
    之車輛確係抗告人所駕駛之車輛，復無證明照片，或其他證據可資佐證，實難僅
    憑舉發員警一人之指述，即遽認抗告人確有超速違規之情事，因認本件舉發有誤
    ，為此聲明異議，爰請撤銷原處分云云。並請求重新裁定而提起抗告云云。
三、本院經查，抗告人於九十一年四月二日十四時三十四分許，駕駛車牌號碼Ｍ二－
    二九二九號自用小客車，沿國道一號高速公路南向行駛，行經該路南向二七四公
    里，速限為時速一００公里之路段，為內政部警政署國道公路警察局第四警察隊
    以其超速違規行駛為由，當場予以攔停掣單舉發等情，有內政部警政署國道公路
    警察局舉發違反道路交通管理事件通知單在卷可稽。抗告人雖以前詞置辯，然查
    ，證人即舉發員警洪國泰於原審訊問時結稱：本件是以警政署之雷達測速槍來測
    定車輛之速度，通常伊等是先以目測方式測量車子之速度，如果有超速之嫌，才
    會以雷達測速槍去測行車速度，測得超速後即直接攔檢違規人，若當時有二台車
    併行，伊等不會貿然去攔車，因為可能會發生危險，而且會有舉發錯誤之虞，是
    以本件應非二台車併行之狀況，應該不會有舉發錯誤之可能。況且，雷達測速槍
    一次只能測一部車子，且要對準受測車輛三至五秒鐘，才能測獲速度，本件又是
    在白天取締，光線很明亮，伊等可以看得很清楚，不可能會有攔停錯誤情況等語
    ，證人已結證稱：應不會有攔檢錯誤情事，且經原審當庭勘驗雷達測速槍，發現
    該儀器內有紅點可以特定所測之車輛，而該紅點確需對準所測之車輛三至五秒才
    能測到其車速，足見證人洪國泰上開證述，並非無稽，參以證人洪國泰與抗告人
    素無恩怨，自無自陷於偽證罪之追訴而構詞誣賴抗告人之理。再者，依本件卷存
    證據資料內，並無任何積極證據足以證明證人上開證述係屬虛偽，亦未有足以令
    人顯信其供述為不可採之品性證據或前科證據存在，法院自不得僅以證人為本件
    開單告發異議人之員警，而全盤抹煞其在訴訟上所具有之證人資格。又抗告人雖
    辯稱其當時係處於定速狀態，然迄今均未能提出相當之證據證明之，實難遽以採
    信，從而，證人洪國泰之上開證述，應堪採信，是抗告人確有於上開時地，未依
    標誌所示速限行駛之違規情事，要堪認定，原審因認『是故原處分機關依道路交
    通管理處罰條例第三十三條第一項、第六十三條第一項第一款之規定，裁處異議
    人罰鍰四千八百元，並予記違規點數一點，核無違誤』，遂『駁回抗告人之異議
    』，經核尚無不合，抗告人並未提出客觀證據，徒以上情指摘原裁定不當，難認
    有理由，其抗告自應予駁回。
據上論斷，應依道路交通案件處理辦法第二十六條，刑事訴訟法第四百十二條，裁定
如主文。
中      華      民      國    九十三    年      七      月      九      日
                                  臺灣高等法院臺中分院刑事第二庭
                                        審判長法  官  羅  禮  政
                                              法  官  陳  欣  安
                                              法  官  蔡  聰  明
右正本證明與原本無異。
不得抗告。
                                              書記官  郭  振  祥
中      華      民      國      九十三   年       七      月     九     日
                                                                        Ｉ
